【裁判字號】    99,簡上,1290
【裁判日期】    991231
【裁判案由】    妨害自由
【裁判全文】
臺灣板橋地方法院刑事判決            99年度簡上字第1290號
上  訴  人  林佳鋒
（即被告）
上列上訴人即被告因妨害自由案件，不服本院中華民國99年11月
12日第1 審簡易判決（99年度簡字第8666號，聲請簡易判決處刑
書案號：99年度偵字第23230 號），管轄第2 審之本院合議庭判
決如下：
    主  文
上訴駁回。
林佳鋒緩刑貳年。
    事實及理由
一、本案經本院審理結果，認第1 審判決以被告林佳鋒所為係犯
    刑法第306 條之妨害自由罪，依刑事訴訟法第449 條第1 項
    前段、第3 項、第454 條第2 項，刑法第306 條、第41條第
    1 項前段，刑法施行法第1 條之1 第1 項、第2 項前段之規
    定，並審酌被告僅因細故，竟不思循正當方式理性處理，無
    故侵入告訴人之建築物，於受告訴人退去之要求後，仍置之
    不理，繼續留滯不願離去，對於告訴人工作處所安寧產生危
    害，兼衡其智識程度、生活狀況及犯罪後坦承犯行之態度等
    一切情狀，量處拘役15日，並諭知易科罰金之折算標準，其
    認事用法及量刑均屬妥適，應予維持，並引用如附件第1 審
    簡易判決書記載之事實、理由及證據。
二、被告上訴意旨略謂：伊已與告訴人達成和解，附上和解書，
    請予以緩刑等語。
三、末查，被告前未曾受有期徒刑以上刑之宣告，有本院99年12
    月27日言詞辯論終結日查悉之臺灣高等法院被告前案紀錄表
    在卷可憑，且與被害人達成和解賠付償金，兼酌以被告係因
    一時失慮致罹刑章，經此次偵審程序，當知所警惕，信無再
    犯之虞，本院認其所受宣告之刑以暫不執行為適當，併予宣
    告緩刑2 年，以啟自新。
據上論斷，應依刑事訴訟法第455 條之1 第1 項、第3 項、第36
4 條、第368 條、第373 條，刑法第74條第1 項第1 款，判決如
主文。
本案經檢察官蘇逸修到庭執行職務。
中    華    民    國    99    年    12    月    31    日
                  刑事第二庭審判長法  官  王屏夏
                                  法  官  曹惠玲
                                  法  官  黎錦福
以上正本證明與原本無異。
本判決不得上訴。
                                  書記官  蔡麗春
中    華    民    國    99    年    12    月    31    日
========================================================
附件：
臺灣板橋地方法院刑事簡易判決          99年度簡字第8666號
聲  請  人  臺灣板橋地方法院檢察署檢察官
被      告  林佳鋒  男  23歲（民國○○年○○月○○日生）
                    身分證統一編號：Ｚ000000000號
                    住桃園縣龜山鄉○○村○○鄰○○路○段122
                      之10號1樓
上列被告因妨害自由案件，經檢察官聲請以簡易判決處刑（99年
度偵字第23230 號），本院判決如下：
    主  文
林佳鋒無故侵入他人建築物，處拘役壹拾伍日，如易科罰金，以
新臺幣壹仟元折算壹日。
    事實及理由
一、本件犯罪事實及證據，除證據並所犯法條第2 行「現場照片
    」更正為「現場照片5 張」，證據補充「手繪現場簡圖1 紙
    」外，其餘均引用如附件檢察官聲請簡易判決處刑書之記載
    。
二、核被告林佳鋒所為，係犯刑法第306 條第1 項之無故侵入他
    人建築物罪（聲請意旨認被告係犯刑法第306 條第1 項之無
    故侵入他人住宅罪嫌，容有誤會）。爰審酌被告僅因細故，
    竟不思循正當方式理性處理，無故侵入告訴人之建築物，於
    受告訴人退去之要求後，仍置之不理，繼續留滯不願離去，
    對於告訴人工作處所安寧產生危害，兼衡其智識程度、生活
    狀況及犯罪後坦承犯行之態度等一切情狀，量處如主文所示
    之刑，並諭知易科罰金之折算標準，以資懲儆。
三、依刑事訴訟法第449 條第1 項前段、第3 項、第454 條第2
    項，刑法第306 條第1 項、第41條第1 項前段，刑法施行法
    第1 條之1 第1 項、第2 項前段，逕以簡易判決處刑如主文
    。
四、如不服本判決，得自收受送達之日起10日內向本院提出上訴
    狀，上訴於本院第二審合議庭（須附繕本）。
中    華    民    國    99    年    11    月    12    日
                  刑事第二十二庭  法  官  陳  苑  文
上列正本證明與原本無異。
                                  書記官  張  玫  玲
中    華    民    國    99    年    11    月    15    日
附錄本案論罪科刑法條全文：
中華民國刑法第306條
（侵入住居罪）
無故侵入他人住宅、建築物或附連圍繞之土地或船艦者，處1 年
以下有期徒刑、拘役或3 百元以下罰金。
--------------------------------------------------------
臺灣板橋地方法院檢察署檢察官聲請簡易判決處刑書
                                     99年度偵字第23230號
    被      告  林佳鋒  男  23歲（民國○○年○○月○○日生）
                        住桃園縣龜山鄉○○村○○鄰○○路一
                          段122之10號1樓
                        國民身分證統一編號：Ｚ000000000號
上列被告因妨害自由案件，業經偵查終結，認為宜聲請以簡易判
決處刑，茲將犯罪事實及證據並所犯法條分敘如下：
        犯罪事實
一、林佳鋒基於侵入住宅之犯意，明知址設臺北縣板橋市○○路
    ○ 段12號2 樓「古典托兒所」為林綠涓所經營之托兒所辦公
    室，竟於民國99年8 月9 日15時許，未經林綠涓之同意，亦
    無正當理由，即擅自侵入該「古典托兒所」辦公室內。嗣經
    林綠涓報警處理，而查悉上情。
二、案經林綠涓訴由臺北縣政府警察局海山分局移送偵辦。
        證據並所犯法條
一、上揭犯罪事實，業據被告林佳鋒供承不諱，核與告訴人林綠
    涓指訴及證人陳怡璇證述之情節大致相符，復有現場照片附
    卷可稽，被告所犯罪嫌，應堪認定。
二、核被告所為，係犯刑法第306 條第1 項侵入建築物罪嫌。
三、依刑事訴訟法第451 條第1 項聲請以簡易判決處刑。
    此    致
臺灣板橋地方法院
中    華    民    國    99    年     9    月    16    日
                                  檢察官  褚 仁 傑
以上正本證明與原本無異。
中    華    民    國    99    年    10    月    5     日
                             書  記  官
附錄本案參考法條
中華民國刑法第306條
（侵入住居罪）
無故侵入他人住宅、建築物或附連圍繞之土地或船艦者，處1 年
以下有期徒刑、拘役或3 百元以下罰金。
無故隱匿其內，或受退去之要求而仍留滯者，亦同。
本件係依刑事訴訟法簡易程序辦理，法院簡易庭得不傳喚被告、
輔佐人、告訴人、告發人等出庭即以簡易判決處刑；被告、被害
人、告訴人等對於告訴乃論案件如已達成民事和解而要撤回告訴
或對非告訴乃論案件認有受傳喚到庭陳述意見之必要時，請即另
以書狀向簡易法庭陳述或請求傳訊。

司法院資訊處製作；財團法人民間司法改革基金會備份。
